【裁判字號】    98,易,213
【裁判日期】    980216
【裁判案由】    詐欺
【裁判全文】
臺灣臺南地方法院刑事判決              98年度易字第213號
聲  請  人  臺灣臺南地方法院檢察署檢察官
被      告  丙○○
上列被告因詐欺案件，經檢察官聲請以簡易判決處刑（97年度偵
字第12250號），本院改依通常程序審理，判決如下：
    主  文
本件公訴不受理。
    理  由
一、聲請簡易判決處刑意旨以：丙○○能預見將自己申辦之行動
    電話門號提供他人使用，有可能遭他人利用作為詐騙工具，
    竟仍不違其本意，而基於幫助詐欺之不確定故意，竟於民國
    95年11月27日，在臺南縣永康市某通訊行，以自己名義申辦
    行動電話門號0000000000號，即於同日某時在該通訊行前，
    以不詳代價，將該門號出售予真實姓名年籍不詳之成年男子
    ，供詐欺集團作為詐欺他人聯絡之工具。嗣該姓名年籍不詳
    之人所屬之犯罪集團成員，即基於意圖為自己不法所有之犯
    意聯絡，於95年12月2日晚上9時33分許，以撥打電話方式，
    向甲○○佯稱：因甲○○之前轉帳設定誤設為分期付款，需
    至自動櫃員機變更設定云云。並藉由丙○○前開門號續行誘
    騙甲○○，致甲○○陷於錯誤，於同日晚上某時匯款19,978
    元至劉惠芳於玉山銀行永康分行開立之存款帳號第00000000
    00000號帳戶，嗣甲○○發覺有異，始報警查知上情等語（
    註：劉惠芳之母劉夏麗卿所犯幫助詐欺罪，業經本院96年度
    簡字第3251號簡易判決判處有期徒刑三月確定）。
二、按同一案件繫屬於有管轄權之數法院者，由繫屬在先之法院
    審判之。但經共同之直接上級法院裁定，亦得由繫屬在後之
    法院審判，刑事訴訟法第8條定有明文；次按案件依刑事訴
    訟法第八條之規定不得為審判者，應諭知不受理判決，並得
    不經言詞辯論為之，為同法第303條第7款、第307條所明定
    。又同一被告之一個犯罪事實，只有一個刑罰權，不容重覆
    裁判，故對後起訴之同一事實，避免重覆審判，一事二罰，
    自非得再予起訴。而案件是否已經起訴，應以檢察官起訴繫
    屬之先後為準，同一案繫屬於有管轄權之數法院，由繫屬在
    先或經裁定繫屬在後之法院審判，致不得為審判者，自應諭
    知不受理之判決，避免一罪兩判（最高法院93年度台上字第
    1015、92年度台非字第163號裁判要旨參照）。另簡易判決
    處刑之聲請，與起訴有同一之效力，刑事訴訟法第451條第3
    項亦有明文。
三、經查，被告丙○○基於幫助他人從事財產犯罪之不確定故意
    ，於95年11月27日，在台南縣永康市○○路，將行動電話門
    號0000000000號SIM卡交付真實姓名、年籍不詳之成年人使
    用而施以幫助。嗣該人將該門號交予所屬詐騙集團成員楊居
    先（已經判決確定）、徐明葉（另行偵辦），徐明葉先於95
    年12月2日，以每月新臺幣（下同）1萬元之代價向不知情之
    吳明珠承租位於金門縣金城鎮○○路25號8樓之2之房屋，作
    為裝設詐騙、恐嚇電話平臺之機房，再於不詳時間攜入雙卡
    電話節費器、小天線、大天線、強波器及天線、強波器及
    SIM卡等設備後，在上址架設詐騙、恐嚇電話平臺以組裝轉
    接電話之用的電信機房設備，供其所組成之集團使用，楊居
    先則負責抽換電話節費器上之行動電話SI M卡，裝好架設轉
    接機台之鐵架後，組裝成轉接機台開始營運，以該轉接機台
    提供予在大陸詐欺集團之成員，用以撥打電話至該詐欺平台
    中之1支裝有大陸地區門號之手機，再經由轉接器轉接至另
    支裝有臺灣地區門號之手機，撥打至臺灣各地之民眾，而以
    此方式施用詐術詐取財物。嗣該集團所屬成員以被告丙○○
    申辦之上開門號撥打甲○○之電話，向其詐欺，致甲○○不
    疑有他，依該成員之指示於95年12月2日匯款19,978元入劉
    惠芳申設玉山銀行永康分行第000-0000000000000號帳戶，
    所匯入之款項旋遭提領。嗣經警循線查知金門縣金城鎮○○
    路25號8樓之2之房屋有接收電信訊號異常之情形，即於96
    年1月24日下午2時25分許持搜索票至上址搜索而查獲，並當
    場扣得雙卡節費器147台、SIM卡148張、手機18台、小天線
    139條、晶片18張、大天線5條及強波器2組等物。案經福建
    金門縣警察局移送福建金門地方法院檢察署檢察官偵查後，
    認被告丙○○涉有刑法第30條第1項、第339條第1項之幫助
    詐欺取財罪嫌，於98年1月7日以97年度偵字第49號向福建金
    門地方法院聲請以簡易判決處刑，並於98年1月23日下午4時
    03 分繫屬福建金門地方法院98年城簡字第8號審理中，有台
    灣高等法院被告丙○○前案紀錄表、福建金門地方法院檢察
    署98年1月23日金檢宏仁97偵49字第0335號卷證送審函暨該
    署97年度偵字第49號聲請簡易判決處刑書各一份附卷可稽。
    上開福建金門地方法院檢察署檢察官聲請簡易判決處刑之被
    告丙○○所涉幫助詐欺取財罪犯罪事實，與本件台灣台南地
    方法院檢察署檢察官聲請簡易判決處刑之被告丙○○所涉幫
    助詐欺罪犯罪事實，為同一案件，而本件台灣台南地方法院
    檢察署檢察官於97年12月30日以97年度偵字第12250號聲請
    簡易判決處刑係98年1月23日下午5時繫屬本院，有台灣台南
    地方法院檢察署98年1月23日乙○瑞地97偵12250字第4756
    號函在卷可參，顯係繫屬在後，參諸前揭刑事訴訟法第8條
    、第303條第7款之規定與說明，本院就繫屬在後之同一案件
    ，自不得為審判，爰不經言詞辯論，逕為諭知不受理之判決
    。
據上論結，依刑事訴訟法第303條第7款、第307條，判決如主文
。
中    華    民    國    98    年    2     月    16  日
                  刑事第四庭  審判長法  官  林逸梅
                                    法  官  陳淑卿
                                    法  官  程克琳
以上正本證明與原本無異。
如不服本判決應於收受本判決後10日內向本院提出上訴書狀，並
應敘述具體理由。如未敘述上訴理由者，應於上訴期間屆滿後20
日內向本院補提理由書狀（均須按他造當事人之人數附繕本）「
切勿逕送上級法院」。
                                    書記官  郭純瑜
中    華    民    國    98    年    2     月    19    日


司法院資訊處製作；財團法人民間司法改革基金會備份。
